【裁判字號】    99,易,1847
【裁判日期】    991022
【裁判案由】    竊盜
【裁判全文】
臺灣臺北地方法院刑事判決              99年度易字第1847號
公  訴  人  臺灣臺北地方法院檢察署檢察官
被      告  庚○○
            乙○○
上列被告等因竊盜案件，經檢察官提起公訴（九十九年度偵字第
一０九八０號），本院判決如下：
    主  文
庚○○犯如附表所示之罪，各處如附表所示之刑。應執行有期徒
刑貳年肆月。
乙○○犯如附表編號二、四、五所示之罪，均累犯，各處如附表
編號二、四、五所示之刑。應執行有期徒刑壹年貳月。
乙○○其餘被訴部分無罪。
    事  實
一、乙○○有多項竊盜前科，其中於民國九十年間因竊盜案件，
    經本院以九十三年度易緝字第一０號判處有期徒刑六月，並
    經臺灣高等法院以九十三年度上易字第一四五八號駁回上訴
    確定，於九十五年三月十日易科罰金執行完畢，猶不知悔改
    ，竟分別與庚○○共同基於意圖為自己不法所有之犯意聯絡
    ，先後於附表編號二、四、五所示之時、地，以各該手法，
    分別竊取戊○○、丁○○及壬○○所有、如附表編號二、四
    、五所示之物（各次竊盜詳如附表編號二、四、五所示）。
    庚○○另分別意圖為自己不法之所有，或獨自一人，或與甲○○（業經本院判處有期徒刑一年二月確定）共同基於犯意
    聯絡，先後於附表編號一、三、六所示之時、地，以各該手
    法，分別竊取辛○○、己○○及丙○○所有、如附表編號一
    、三、六所示之物（各次竊盜詳如附表編號一、三、六所示
    ）。嗣經辛○○、戊○○、己○○、丁○○、壬○○及丙○○發覺遭竊而報警循線查獲上情。
二、案經辛○○、戊○○、己○○、丁○○、壬○○及丙○○訴
    由臺北縣政府警察局新店分局報請臺灣臺北地方法院檢察署
    檢察官偵查起訴。
    理  由
壹、證據能力方面：
    本案據以認定被告庚○○及乙○○犯罪與否之證據，其中屬
    於傳聞證據部分，公訴人、被告庚○○及乙○○在本院審理
    時均未爭執其證據能力（被告乙○○僅爭執部分證據之證據
    力），復經本院審酌認該等證據之製作無違法、不當或顯有
    不可信之情況，揆諸刑事訴訟法第一百五十九條至第一百五
    十九條之五之規定，應認有證據能力。
貳、有罪部分：
一、關於附表編號一、六部分：
    此部分事實，業據被告庚○○及共犯甲○○於本院審理時坦
    承不諱，核與證人即被害人辛○○、丙○○於警訊及偵查中
    指證失竊情節大致相符（見偵查卷第二一至二三頁、第四七
    至四八頁、第一六七頁、第二０一至二０二頁），並經證人
    崔守中於警訊及偵查中證述明確（見偵查卷第四九至五一頁
    、第二０二至二０三頁），且有贓物認領保管單及監視器影
    像翻拍照片附卷可稽（見偵查卷第七八、八０、九三、九四
    頁），應堪認定。
二、關於附表編號三部分：
    被告庚○○於九十九年五月二日上午五、六時許，乘陪同被
    告乙○○前往臺北縣新店市○○路二八九號「財團法人佛教
    慈濟綜合醫院附設居家護理所」（下稱慈濟醫院）之機，進
    入該院地下二樓停車場，以如附表編號三所示之手法行竊後
    ，因一時無法將贓物順利運離，遂將贓物暫置於該車旁，隨
    即搭乘被告乙○○所駕車輛離去；迨同日上午八、九時許，
    被告庚○○始獨自駕車返回現場取走贓物乙節，除據被告庚○○於本院審理時自承無訛外，並經被告乙○○於本院審理
    時供述暨被害人己○○於警訊時指述綦詳（見偵查卷第四０
    至四六頁、本院卷第九四頁反面），且有贓物認領保管單及
    監視器影像翻拍照片在卷可憑（見偵查卷第七四至七五頁、
    第八一至八二頁），亦堪認定。
三、關於附表編號二、四、五部分：
    訊據被告庚○○就此部分事實均坦承不諱，被告乙○○固坦
    承有於九十九年五月一日、二日與被告庚○○共同前往慈濟
    醫院地下二樓之事實，惟矢口否認有何竊盜犯行，辯稱：伊
    母在慈濟醫院往生，被告庚○○於九十九年五月一日駕車搭
    載伊前往該院地下二樓停車場停妥車輛後，伊就拿棉被至地
    下二樓助念堂給伊母，被告庚○○則到別人車上偷竊，伊上
    香完畢後返回車上，不見被告庚○○，伊就在停車場尋找被
    告庚○○，未久，見被告庚○○由別人車窗爬出，嗣伊等繳
    交停車費後，駕車離去；翌日被告庚○○又駕車搭載伊至慈
    濟醫院一樓門前，並將車停放在一樓門前停車場，伊等隨即
    同往地下二樓，伊送早餐到助念堂給伊母，被告庚○○則去
    偷竊，迨伊上香完畢後，前往一樓門前停車場，不見被告庚○○，伊就在車上等候被告庚○○，未久被告庚○○打電話
    稱人在地下二樓，不知如何上樓，伊遂駕車至地下二樓，但
    警衛不讓伊停在該處，此時伊就知道係因被告庚○○前一日
    開這台車行竊，遭攝影機攝得影像，警衛才不讓該車開下樓
    ，伊遂將車開上一樓地面，被告庚○○又打電話詢問伊為何
    不下樓，伊表示係警衛不讓伊下樓，伊並要求被告庚○○爬
    樓梯或坐電梯上樓，伊在急診室門口等候，未久被告庚○○
    即現身，手中並未持任何物品，伊等隨即駕車離去，沿途被
    告庚○○停車行竊，伊並未協助把風。本案係被告庚○○個
    人之竊盜行為，與伊無關，因伊將當時所發生之情事告知警
    察，警察因而查獲被告庚○○，被告庚○○才誣指伊參與犯
    罪云云。經查：
  (一)關於附表編號二部分：
    被告庚○○如何於九十九年五月一日上午約六時許，與被告
    乙○○共同駕車進入慈濟醫院地下二樓停車場，再由被告乙○○在附近把風，被告庚○○持一字螺絲起子損壞被害人戊○○之車窗，侵入車內竊取如附表編號二所示之物，得手後
    ，被告庚○○與乙○○隨即駕車離去之事實，除據被告庚○○迭於偵查及本院審理時具結供證屬實（見偵查卷第一五二
    頁、本院卷第一二三頁）外，並有卷附被害人戊○○於警訊
    、偵查中之指證、贓物認領保管單暨監視器影像翻拍照片可
    參（見偵查卷第二四至二八頁、第一六七至一六八頁、第七
    六頁、第八三至八四頁），被告乙○○亦不否認有於九十九
    年五月一日搭乘被告庚○○所駕車輛進入慈濟醫院地下二樓
    停車場，親見被告庚○○侵入他人車內行竊，並於稍後與被
    告庚○○共同駕車離去等情；其雖辯稱：伊母在慈濟醫院往
    生，伊當日拿棉被至地下二樓助念堂給伊母，被告庚○○到
    別人車上行竊，與伊無關云云，而被告乙○○之母於九十九
    年四月間死亡後，停靈於慈濟醫院地下二樓助念堂乙節，固
    有訃聞在卷可參（見偵查卷第一七七頁），惟查：
  1.被告庚○○於附表編號二所示之竊案發生前一日即九十九年
    四月三十日，即已先騎乘機車搭載被告乙○○至慈濟醫院地
    下二樓，查看該處停放之車輛及所架設之攝影機鏡頭方向暨
    出入口位置，亦即彼等先勘查地形後，方於翌日即九十九年
    五月一日下手行竊，此業據被告庚○○於偵查中具結指證明
    確（見偵查卷第一五一頁），且被告庚○○所持用之000
    0000000號行動電話門號與乙○○所持用之0000
    000000號行動電話門號確有於九十九年四月三十日在
    慈濟醫院互通電話彼此聯繫之情形，此亦有卷附雙向通聯紀
    錄可憑（見偵查卷第二一一頁正、反面、第二二五頁正、反
    面），被告乙○○亦自承有與被告庚○○於九十九年四月三
    十日前往慈濟醫院地下二樓之事實（見本院卷第一二四頁反
    面），足見前揭被告庚○○所為其與被告乙○○於行竊前一
    日曾至現場勘查地形之證言，尚非全然無稽。
  2.又據被告庚○○於偵查及本院審理時具結證稱：伊於九十九
    年五月一日駕車前往慈濟醫院地下二樓停車場停車，還有再
    等一下，因被告乙○○稱過了一個時間慈濟醫院停車場車輛
    會管制出入，人會比較少，伊等比較好下手。迨車輛停妥後
    ，伊就在地下二樓挑車準備下手，待伊見被告乙○○走出助
    念堂，站在伊停車處（該處可見出入口有無人車進出）為伊
    把風，伊才開始下手行竊車內財物。伊等行竊前會先講好，
    且慈濟醫院地下樓可以偷的這件事，是被告乙○○告訴伊的
    等語（見偵查卷第一五一、一五二頁、本院卷第一二三頁）
    ，證人即被害人戊○○於偵查中亦證述：伊係慈濟醫院助念
    堂員工，擔任禮儀師，慈濟醫院地下停車場於每晚十時至翌
    日上午六時，車輛只能出不能進，但此係伊等內部人員才知
    道之規定，被告乙○○係伊等之客戶家屬之一，本來希望伊
    等早上協助拜飯，但過一、二日後，又稱他自己早上要來拜
    飯，伊確實見過他來拜飯，監視器雖有拍到被告乙○○於九
    十九年五月一日上午進入地下二樓停車場，但助念堂之監視
    器卻未拍到被告乙○○來拜飯，伊當日也未見被告乙○○來
    拜飯，拜飯一般而言只需五分鐘，亦即放飯再上香。被告乙○○之父於九十八年間死亡，也在慈濟醫院辦後事，故被告
    乙○○應很瞭解地形及禮儀師之作息情形，包括何時休息、
    拜飯，被告乙○○在九十八年間即已見過伊。伊聽停車場管
    理員稱，監視器顯示他們一下來，就先找伊與另一名禮儀師
    的車等語（見偵查卷第一六八頁），益徵被告庚○○所證：
    伊經被告乙○○告知，始悉慈濟醫院地下二樓停車場可供竊
    盜及該停車場之管制時間，伊等謀議共同竊盜，並於行竊前
    一日先至現場勘查，翌日由被告乙○○負責把風，伊下手行
    竊停放在該停車場之車內財物等情，應屬非虛。
  3.再參以被告乙○○既自承於九十九年五月一日親見被告庚○○在慈濟醫院地下二樓停車場行竊，苟其事前確不知悉、亦
    未參與此次竊盜，衡情事後理應迴避再與被告庚○○同往慈
    濟醫院，然其竟於翌日即同年月二日復由被告庚○○陪同至
    慈濟醫院地下二樓，顯見其確與被告庚○○事前共謀在慈濟
    醫院地下二樓停車場行竊，而於附表編號二所示之時間，推
    由被告庚○○搜尋車輛進而伺機竊取他人車內財物，其則負
    責把風，其有與被告庚○○共同竊盜之犯意聯絡及行為分擔
    至明，所辯：係被告庚○○個人行為，與伊無關云云，洵屬
    事後卸責之詞，不足採信。
  (二)關於附表編號四、五部分：
    被告庚○○於九十九年五月二日上午五、六時許，乘陪同被
    告乙○○前往慈濟醫院地下二樓助念堂祭拜之機，侵入停放
    在地下二樓停車場、如附表編號三所示之車內行竊後，隨即
    搭乘被告乙○○所駕車輛離去乙節，業如前述。而渠等甫離
    開慈濟醫院未久，行經臺北縣新店市○○路時，被告庚○○
    見路旁停放之車輛無人看管，因認有機可乘，遂與被告乙○○謀議下手行竊，由被告乙○○在旁把風，被告庚○○持一
    字螺絲起子損壞被害人丁○○之車窗，侵入車內竊取如附表
    編號四所示之物，得手後，見該車後方尚停放被害人壬○○
    之車輛，旋以該螺絲起子損壞該車車窗，侵入車內竊取如附
    表編號五所示之物，而被告乙○○亦在旁把風，渠等得手後
    ，隨即駕車離去等情，亦有被告庚○○於偵查及本院審理時
    具結所為證述、被害人丁○○、壬○○於警訊、偵查中之指
    證暨贓物認領保管單在卷可證（見偵查卷第二九至三九頁、
    第七七、七九頁、第一五一至一五二頁、第一六八至一六九
    頁、本院卷第一二三頁正、反面），被告乙○○亦供承其與
    被告庚○○於當日駕車離開慈濟醫院後，被告庚○○確有於
    途中竊取路旁車內財物，而其亦在旁目睹被告庚○○行竊，
    並迨被告庚○○得手後，一同駕車離去等情；其雖另辯稱：
    當時伊未協助把風，被告庚○○個人之竊盜行為，與伊無關
    云云，然查其於被告庚○○在路旁車內行竊之際，竟在旁等
    候，除未加攔阻外，更未逕自先行離去，而係待被告庚○○
    竊盜得手後，方與被告庚○○一同駕車離開現場，此舉顯與
    常情相違，所辯未協助把風云云，已難採信。參以被告庚○○於警訊、偵查乃至本院審理時所為供述，除將九十九年五
    月一日所為竊盜（即如附表編號二部分）與翌日所為竊盜（
    即如附表編號三、四、五所示）之發生時序陳述顛倒（亦即
    將九十九年五月一日所為竊盜，誤認係同年月二日犯之，而
    將同年月二日所為，誤認係同年月一日犯之）外，就其於九
    十九年五月二日與被告乙○○離開慈濟醫院後，確有由被告
    乙○○把風、其下手竊取路旁停放之二台車內財物等基本事
    實，前後具結證述均大致相符，是其此部分所言應屬可採，
    從而被告乙○○有與被告庚○○共同竊盜之犯意聯絡及行為
    分擔，亦堪認定，所辯：並未把風，係被告庚○○個人行為
    ，與伊無關云云，自不足採。
  (三)至被告乙○○辯稱：本案係因伊將當時所發生之情事告知警
    察，警察因而查獲被告庚○○，被告庚○○才誣指伊參與犯
    罪云云。查承辦警員於接獲附表編號一所示之竊盜報案後，
    曾調閱現場監視器攝得之影像，供證人崔守中指證其中一名
    嫌疑人確為被告庚○○，此有卷附證人崔守中之警訊筆錄可
    參（見偵查卷第四九至五一頁），苟被告庚○○有因懷恨遭
    人指認而設詞攀誣之情事，衡情理當一併陷崔守中於罪，然
    其並未為之，且其於為警逮獲、移送檢察官訊問暨嗣後經檢
    察官聲請羈押、移送本院訊問時均明確供稱：與被告乙○○
    共犯者為附表編號二、四、五所示之三件竊案，至附表編號
    三所示被害人己○○車內放置之汽車音響遭竊乙案，則係伊
    自己去做的等語（見偵查卷第一一二頁、本院聲羈卷第九頁
    ，此部分詳如後述），於本院審理時亦具結為相同之證述（
    見本院卷第一二四頁正、反面），倘其確對被告乙○○心存
    不滿及怨隙，斷無可能一再就附表編號三部分為有利於被告
    乙○○之陳述。綜上以觀，益徵其確無誣指被告乙○○參與
    竊盜之情事，被告乙○○此部分所辯，亦屬無稽。又被告庚○○與乙○○竊取附表編號二、四、五所示之物得手後，其
    等共同竊盜犯行即告成立，至事後被告乙○○究否實際經手
    、占有、取得甚或變賣該等物品，乃犯罪後處分贓物之行為
    ，與竊盜之認定無涉，縱被告乙○○事後未自被告庚○○處
    取得任何財物，亦難據為有利於被告乙○○之認定，被告乙○○執此辯稱並未參與竊盜云云，亦不足採。
  (四)綜上所述，本件事證明確，被告庚○○與乙○○犯行均堪認
    定，應予依法論科。
四、核被告庚○○如附表編號一、被告庚○○與乙○○如附表編
    號二、四、五所為，均係犯刑法第三百二十一條第一項第三
    款之攜帶兇器竊盜罪；被告庚○○所為如附表編號六部分，
    係犯同法第三百二十條第一項之竊盜罪，如附表編號三所為
    ，則係犯同法第三百二十一條第一項第三款之攜帶兇器竊盜
    及第三百五十四條之毀損罪。被告庚○○與甲○○間就附表
    編號一、六所示犯行均有犯意聯絡及行為分擔，被告庚○○
    與乙○○間就附表編號二、四、五所示犯行亦均有犯意聯絡
    及行為分擔，皆為共同正犯。公訴意旨雖認被告庚○○與甲○○共同於九十九年五月三日上午六時五分許，在臺北縣新
    店市○○路一四七巷旁停車場，持一字螺絲起子兇器一支，
    以撬破車窗之方式，竊取被害人丙○○所有之車號Ｂ二—二
    三七二號自用小客車一部，應依同法第三百二十一條第一項
    第三款之加重竊盜罪論處云云；惟查本案係由被告庚○○駕
    車搭載甲○○前往該停車場，由被告庚○○在旁把風，甲○○持其自備之鑰匙開啟上開自用小客車車門並駕駛該車逃逸
    ，迨車行至臺北縣新店市○○路○段一一０縣道新店、三峽
    交界處時，因車輛拋錨，甲○○遂以電話聯絡被告庚○○前
    來搭載其離去，此迭據被告庚○○供述明確（見偵查卷第一
    五三頁），被害人丙○○亦始終未指陳其車窗有遭撬破之情
    事，甚且於偵查中證稱：伊車鎖並無遭破壞痕跡，伊事後聽
    警察說竊嫌在機車行上過班，會用鐵絲開鎖等語（見偵查卷
    第二０二頁），是難認被告庚○○與甲○○有公訴人所指攜
    帶螺絲起子、撬破車窗等行為；此外，復查無證據足認被告
    庚○○及甲○○於前揭時、地行竊時有攜帶兇器情事，公訴
    意旨認被告庚○○所為如附表編號六部分係犯刑法第三百二
    十一條第一項第三款之罪，尚有未洽，惟此與起訴社會基本
    事實同一，本院自應予審理，並就此部分依法變更起訴法條
    。又被告庚○○毀損如附表編號三所示車窗之目的，係為竊
    取車內財物，已如前述，亦即其所為毀損及攜帶兇器竊盜之
    複數舉動，係基於單一行為決意所為，復無證據足證其除竊
    盜之目的外，另有毀損之獨立犯意，是應就其所為上開複數
    舉動，評價為法律上之一行為；其以一行為同時觸犯上開毀
    損及攜帶兇器竊盜等二罪名，為想像競合犯，依刑法第五十
    五條規定，就附表編號三部分，應從一重之攜帶兇器竊盜罪
    論處；公訴意旨業已敘及被告庚○○毀損附表編號三所示車
    窗之犯行，僅起訴法條漏載刑法第三百五十四條之毀損罪，
    本院自得就此部分併予審究。又被告庚○○所犯上開六罪之
    間、被告乙○○所犯上開三罪之間，犯意各別，行為互殊，
    均應予分論併罰。再查被告乙○○於九十年間因竊盜案件，
    經本院以九十三年度易緝字第一０號判處有期徒刑六月，並
    經臺灣高等法院以九十三年度上易字第一四五八號駁回上訴
    確定，於九十五年三月十日易科罰金執行完畢，此有卷附臺
    灣高等法院被告前案紀錄表可按，其於五年以內故意再犯有
    期徒刑以上之罪，皆為累犯，依刑法第四十七條第一項規定
    ，均加重其刑。爰審酌被告庚○○及乙○○之前科，素行非
    佳，正值壯年，不思正途，屢犯竊盜，危害社會治安及他人
    財產權益，所得財物價值雖非至鉅，然被告乙○○犯後飾詞
    卸責，不思悔悟，被告庚○○則坦承犯行，態度尚稱良好，
    兼衡其等各次犯罪之手段、角色分工、各自分得財物多寡等
    一切情狀，分別量處如附表所示之刑，並定其等應執行之刑
    。扣案之遙控器等物（品名詳如偵查卷第七三頁之贓物代保
    管單所載），既非被告庚○○或乙○○所有，復無證據證明
    與本案有關，自無從宣告沒收，併此敘明。、無罪部分：
一、公訴意旨略以：被告乙○○與庚○○共同基於意圖為自己不
    法所有之犯意聯絡，於附表編號三所示之時、地，持一字螺
    絲起子兇器一支，以撬破車窗之方式，竊盜如附表編號三所
    示之財物，因認被告乙○○此部分所為亦涉犯刑法第三百二
    十一條第一項第三款之攜帶兇器竊盜罪嫌云云。
二、按犯罪事實應依證據認定之，無證據不得認定犯罪事實。又
    不能證明被告犯罪者，應諭知無罪之判決，刑事訴訟法第一
    百五十四條第二項、第三百零一條第一項分別定有明文。而
    事實之認定，應憑證據，如未能發現相當證據，或證據不足
    以證明，自不能以推測或擬制之方法，以為裁判基礎。再認
    定不利於被告之事實，須依積極證據，苟積極證據不足為不
    利於被告事實之認定時，即應為有利於被告之認定，更不必
    有何有利之證據。而認定犯罪事實所憑之證據，雖不以直接
    證據為限，間接證據亦包括在內；然而無論直接或間接證據
    ，其為訴訟上之證明，須於通常一般之人均不致有所懷疑，
    而得確信其為真實之程度者，始得據為有罪之認定，倘其證
    明尚未達到此一程度，而有合理之懷疑存在，致無從為有罪
    之確信時，即應為無罪之判決。且刑事訴訟法第一百六十一
    條第一項規定：檢察官就被告犯罪事實，應負舉證責任，並
    指出證明之方法。因此，檢察官對於起訴之犯罪事實，應負
    提出證據及說服之實質舉證責任。倘其所提出之證據，不足
    為被告有罪之積極證明，或其指出證明之方法，無從說服法
    院以形成被告有罪之心證，基於無罪推定之原則，自應為被
    告無罪之諭知（最高法院三十年度上字第八一六號、四十年
    度臺上字第八六號、七十六年度臺上字第四九八六號、九十
    二年度臺上字第一二八號判例意旨參照）。
三、本件公訴人認被告乙○○涉有此部分犯行，無非係以被告庚○○於偵查中具結所為證述及卷附之被告庚○○與乙○○行
    動電話門號雙向通聯紀錄、監視器影像翻拍照片等件，為其
    論據。
四、訊據被告乙○○固不否認有於九十九年五月二日與被告庚○○同往慈濟醫院地下二樓等情，亦坦承知悉被告庚○○在該
    樓層停車場行竊之事實，惟堅詞否認有參與此部分竊盜犯行
    ，辯稱：伊等抵達地下二樓後，伊就送早餐到助念堂給伊母
    ，被告庚○○則去偷竊，迨伊上香完畢後，前往一樓門前停
    車場等候被告庚○○，未久被告庚○○打電話稱人在地下二
    樓，不知如何上樓，伊遂駕車至地下二樓，但警衛不讓伊停
    在該處，伊遂將車開上一樓地面，被告庚○○又打電話詢問
    伊為何不下樓，伊表示係警衛不讓伊下樓，伊並要求被告庚○○爬樓梯或坐電梯上樓，伊在急診室門口等候，未久被告
    庚○○即現身，伊並未協助把風等語。查被告庚○○於九十
    九年五月二日上午五、六時許，在慈濟醫院地下二樓停車場
    ，持其所攜帶之一字螺絲起子，損壞被害人己○○之車窗，
    侵入車內行竊如附表編號三所示之物，業如前述；而被告庚○○於九十九年五月五日警訊時供稱，其與被告乙○○共犯
    如附表編號二、三、四、五所示之四件竊案云云（見偵查卷
    第一三至一五頁），於同年月十四日偵查中復具結證稱：伊
    與被告乙○○共同在慈濟醫院地下室竊盜二次、在臺北縣新
    店市○○路旁停車竊盜二次，此四次均由被告乙○○負責把
    風，被告乙○○也知其在把風、伊下手行竊云云（見偵查卷
    第一五四頁），於同年六月二十四日偵查乃至同年七月二日
    及十九日本院審理時固亦為相同之供述（見偵查卷第二四０
    頁、本院卷第三六頁、第五四頁反面），然按共犯之自白，
    不得作為有罪判決之唯一證據，仍應調查其他必要之證據，
    以察其是否與事實相符，刑事訴訟法第一百五十六條第二項
    定有明文，蓋因供述證據有其特殊性，與物證或文書證據具
    有客觀性及不變性並不相同，共犯所為角色分工、行為分擔
    之供證，並非於己全無利害關係，其證據價值，自不能與一
    般證人之證言等同視之，從而，共犯之指證，其真實性有待
    其他必要之證據加以補強，是否可採，法院仍應調查其他必
    要之證據。經查：
  (一)被告庚○○於九十九年五月五日接受警訊後同日移送檢察官
    複訊時，即已翻異前詞，改稱：「（問：九十九年五月二日
    ……是否與甲○○在新店市○○路二八九號……停車格竊取
    被害人己○○汽車內財物中古汽車音響五十台？）有，……
    這次是我自己去做，沒有跟甲○○一起去。……」等語（見
    偵查卷第一一二頁），嗣經檢察官向本院聲請羈押而移送本
    院於九十九年五月六日訊問時亦明確供述：「（問：與乙○○共犯幾次？）三次。有一次偷汽車音響則是我自己去。」
    等語（見本院聲羈卷第九頁），其後於本院九十九年九月十
    三日審理時復具結證稱：「（問：你在偷己○○車內的中古
    音響時，乙○○人在何處？）我不清楚，當時他沒有在我旁
    邊。（問：既然你說不清楚乙○○當時人在何處，他也沒有
    在你旁邊，他如何幫你把風？）乙○○可能是在助念堂，我
    偷己○○車內的音響時，乙○○沒有幫我把風。（問：為何
    你之前在警訊、偵查中都說偷這台車內的財物時，乙○○有
    幫你把風？）我偷這台車內的財物時，乙○○沒有幫我把風
    。」、「（問：請確認起訴書附表……所示之竊盜案件，究
    竟何者乙○○有參與、協助把風？）除了……己○○的那件
    乙○○沒有參與外，另外三台車的車內財物竊案，乙○○都
    有參與。」等語（見本院卷第一二四頁正、反面），倘被告
    庚○○確有與被告乙○○共同在附表編號三所示之時、地行
    竊之事實，衡情被告庚○○應無於為警移送檢察官訊問暨嗣
    後經檢察官向本院聲請羈押而移送本院訊問時推翻先前警訊
    之供述、復於本院審理時推翻先前偵查中之證述而迴護被告
    乙○○、自陷偽證罪責之可能，是綜觀其歷次所為之陳述，
    其先前指證被告乙○○亦參與附表編號三所示之竊盜犯行，
    負責把風乙節，是否可信，已非無疑。
  (二)況被告乙○○所辯其與被告庚○○於當日抵達慈濟醫院地下
    二樓後，其即前往助念堂祭拜，被告庚○○則在停車場行竊
    ，迨其上香完畢後，前往一樓停車場等候被告庚○○，未久
    被告庚○○電稱人在地下二樓，其遂駕車至地下二樓，但因
    警衛阻撓，其乃駕車返回一樓，並要求被告庚○○自行由樓
    梯或電梯步行上樓，伊在急診室門口等候，未久被告庚○○
    現身，其等即駕車離去等情，除與被告庚○○於本院審理時
    具結證述：「我……偷了己○○車上的幾十台中古音響後，
    因為我搬不走，我就請乙○○開我本來停在停車場的車來接
    我，但因為當時停車場有管理員在巡視，所以乙○○無法順
    利接到我，他就先開車到樓上去，我就先把音響放在己○○
    的車旁邊，然後坐電梯上去搭乙○○開的車離開」等情大致
    相符（見本院卷第一二三頁反面）外，與被告乙○○及庚○○所持用之前開行動電話門號於九十九年五月二日之雙向通
    聯紀錄互核亦無不合（見偵查卷第二一一頁反面至第二一二
    頁、第二二六頁反面），足證被告乙○○所辯其當時在助念
    堂祭拜其母，並未與被告庚○○同在停車場行竊乙節，應屬
    非虛，難認其有被告庚○○先前曾供述之「在旁把風」情事
    。參以被告庚○○於當日上午五、六時許行竊後，因無法將
    贓物順利運離，遂先搭乘被告乙○○所駕車輛離去，直至同
    日上午八、九時許，始獨自駕車返回現場取走贓物，渠等於
    事前及事後均未曾討論分贓之事，而其中部分之贓物亦係在
    被告庚○○住處查獲，此亦據被告庚○○於本院審理時具結
    供證無訛（見本院卷第一二三頁反面至第一二四頁），核與
    監視器攝得之影像大致相符（見偵查卷第八一至八二頁），
    益徵被告乙○○確未參與此部分竊盜。是其主觀上縱然知悉
    被告庚○○在慈濟醫院地下二樓停車場行竊，然其客觀上既
    未參與其事，亦未於被告庚○○竊盜行為實施中提供成功之
    助力，事前及事後又無分贓之協議或舉措，復無證據足認其
    與被告庚○○間就此部分確有犯意聯絡，自難僅憑其知情及
    曾駕車搭載被告庚○○離開現場等情，即逕以竊盜罪相繩。
    至卷附被告庚○○與乙○○所持用之上開行動電話門號雙向
    通聯紀錄及監視器影像翻拍照片，充其量僅足證明渠等有於
    九十九年五月二日同在慈濟醫院停留之事實，亦不足以認定
    被告乙○○確有參與被告庚○○所為如附表編號三所示竊盜
    之犯意聯絡及行為分擔。
五、綜上所述，被告乙○○始終堅詞否認有與被告庚○○共同為
    附表編號三所示之竊盜，而被告庚○○先前所為此部分不利
    於被告乙○○之供證，是否屬實，亦乏其他證據足資補強，
    是本案公訴人就被告乙○○犯附表編號三所示攜帶兇器竊盜
    罪之舉證，仍有合理之懷疑存在，尚未達於通常一般之人均
    不致有所懷疑，而得確信其為真實之程度，本院無從形成被
    告乙○○此部分有罪之確信，復查無其他積極證據足資證明
    被告乙○○有參與附表編號三所示之竊盜，本件不能證明被
    告乙○○犯此部分罪行，依前開說明，自應就此部分為被告
    乙○○無罪之諭知。
據上論斷，應依刑事訴訟法第二百九十九條第一項前段、第三百
條、第三百零一條第一項，刑法第二十八條、第三百二十條第一
項、第三百二十一條第一項第三款、第三百五十四條、第五十五
條、第四十七條第一項、第五十一條第五款，刑法施行法第一條
之一第一項、第二項前段，判決如主文。
本案經檢察官吳宇青到庭執行職務
中    華    民    國    99    年    10    月    22    日
                  刑事第六庭法  官  陳芃宇
以上正本證明與原本無異。
如不服本判決應於收受送達後10日內向本院提出上訴書狀，並應
敘述具體理由；其未敘述上訴理由者，應於上訴期間屆滿後20日
內向本院補提理由書（均須按他造當事人之人數附繕本）「切勿
逕送上級法院」。告訴人或被害人如對於本判決不服者，應具備
理由請求檢察官上訴，其上訴期間之計算係以檢察官收受判決正
本之日期為準。
                           書記官  徐鶯尹
中    華    民    國    99    年    10    月    28    日
附表：
┌──┬────┬────┬────┬────────┬───┬─────┬──┬───┬───┐
│編號│ 行為人 │犯罪時間│犯罪地點│    犯罪手法    │被害人│竊得之財物│罪名│宣告刑│ 備註 │
├──┼────┼────┼────┼────────┼───┼─────┼──┼───┼───┤
│ 1  │庚○○、│99年3月 │臺北縣新│庚○○、甲○○攜│辛○○│宏碁衛星導│共同│庚○○│      │
│    │甲○○  │31日凌晨│店市安康│帶客觀上足對人之│      │航機1台、 │攜帶│處有期│      │
│    │        │2時30分 │路3段561│生命、身體、安全│      │遙控器1組 │兇器│徒刑捌│      │
│    │        │許      │巷2弄14 │構成威脅、具有危│      │          │竊盜│月    │      │
│    │        │（起訴書│號地下停│險性之一字螺絲起│      │          │    │      │      │
│    │        │誤載為上│車場    │子兇器1支，由劉 │      │          │    │      │      │
│    │        │午6時20 │        │政宏在旁把風，王│      │          │    │      │      │
│    │        │分）    │        │韋程持該兇器損壞│      │          │    │      │      │
│    │        │        │        │辛○○所有之車號│      │          │    │      │      │
│    │        │        │        │8T-4266號自用小 │      │          │    │      │      │
│    │        │        │        │客車左前車窗（毀│      │          │    │      │      │
│    │        │        │        │損部分未據告訴）│      │          │    │      │      │
│    │        │        │        │，侵入車內行竊  │      │          │    │      │      │
├──┼────┼────┼────┼────────┼───┼─────┼──┼───┼───┤
│ 2  │庚○○、│99年5月1│臺北縣新│推由庚○○攜帶客│戊○○│GARMIN衛星│共同│庚○○│扣案之│
│    │乙○○  │日上午約│店市建國│觀上足對人之生命│      │導航1組、 │攜帶│處有期│GARMIN│
│    │        │6時許   │路289號 │、身體、安全構成│      │CANON數位 │兇器│徒刑捌│衛星導│
│    │        │        │「財團法│威脅、具有危險性│      │相機1台、 │竊盜│月，岳│航1組 │
│    │        │        │人佛教慈│之一字螺絲起子兇│      │家用遙控器│    │輝棋處│，業已│
│    │        │        │濟綜合醫│器1支，由乙○○ │      │1支、慈濟 │    │有期徒│發還楊│
│    │        │        │院附設居│在附近把風，劉政│      │醫院停車卡│    │刑捌月│占邦  │
│    │        │        │家護理所│宏則持該兇器損壞│      │1張、發票 │    │      │      │
│    │        │        │」地下2 │戊○○所有之車號│      │數張、新臺│    │      │      │
│    │        │        │樓停車場│1700-FX號自用小 │      │幣5000元、│    │      │      │
│    │        │        │        │客車右前車窗（毀│      │自用小客車│    │      │      │
│    │        │        │        │損部分未據告訴）│      │過戶證明等│    │      │      │
│    │        │        │        │，侵入車內行竊  │      │文件數紙等│    │      │      │
│    │        │        │        │                │      │物        │    │      │      │
├──┼────┼────┼────┼────────┼───┼─────┼──┼───┼───┤
│ 3  │庚○○  │99年5月2│臺北縣新│庚○○乘陪同甫喪│己○○│中古汽車音│攜帶│庚○○│扣案之│
│    │        │日上午5 │店市建國│母之乙○○前往該│      │響主機約40│兇器│處有期│中古汽│
│    │        │、6時許 │路289號 │醫院地下2樓助念 │      │台至50台  │竊盜│徒刑拾│車音響│
│    │        │（起訴書│「財團法│堂祭拜之機，持其│      │          │    │月    │主機17│
│    │        │誤載為上│人佛教慈│所攜帶之客觀上足│      │          │    │      │台及中│
│    │        │午10時20│濟綜合醫│對人之生命、身體│      │          │    │      │古汽車│
│    │        │分許）  │院附設居│、安全構成威脅、│      │          │    │      │音響主│
│    │        │        │家護理所│具有危險性之一字│      │          │    │      │機面板│
│    │        │        │」地下2 │螺絲起子兇器1支 │      │          │    │      │1片， │
│    │        │        │樓停車場│，損壞己○○所有│      │          │    │      │業已發│
│    │        │        │        │、停放於地下2 樓│      │          │    │      │還劉光│
│    │        │        │        │停車場之車號    │      │          │    │      │愫    │
│    │        │        │        │7322-FL號自用小 │      │          │    │      │      │
│    │        │        │        │客車右後車窗，侵│      │          │    │      │      │
│    │        │        │        │入車內行竊後，因│      │          │    │      │      │
│    │        │        │        │一時無法將贓物順│      │          │    │      │      │
│    │        │        │        │利運離，遂將贓物│      │          │    │      │      │
│    │        │        │        │暫置於該車旁，再│      │          │    │      │      │
│    │        │        │        │搭乘乙○○所駕車│      │          │    │      │      │
│    │        │        │        │輛離去，嗣同日上│      │          │    │      │      │
│    │        │        │        │午8、9時許，劉政│      │          │    │      │      │
│    │        │        │        │宏再獨自駕車返回│      │          │    │      │      │
│    │        │        │        │現場取走贓物    │      │          │    │      │      │
├──┼────┼────┼────┼────────┼───┼─────┼──┼───┼───┤
│ 4  │庚○○、│99年5月2│臺北縣新│庚○○甫於上開編│丁○○│GONAV衛星 │共同│庚○○│扣案之│
│    │乙○○  │日上午約│店市中正│號3所示之時、地 │      │導航1台、 │攜帶│、岳輝│GONAV │
│    │        │6時許   │路470號 │行竊後，搭乘岳輝│      │GLOBALSAT │兇器│棋各處│衛星導│
│    │        │（起訴書│對面（即│棋所駕車輛離開上│      │衛星導航1 │竊盜│有期徒│航及  │
│    │        │誤載為上│471號） │開醫院未久，見路│      │台、北新游│    │刑拾月│GLOBAL│
│    │        │午9時30 │之路邊停│旁所停放之車輛無│      │泳池票券26│    │      │SAT衛 │
│    │        │分許）  │車格（起│人看管，遂臨時起│      │張等物    │    │      │星導航│
│    │        │        │訴書誤載│意，與乙○○謀議│      │          │    │      │各1台 │
│    │        │        │為470號 │下手竊盜，由岳輝│      │          │    │      │，業已│
│    │        │        │）      │棋在旁把風，劉政│      │          │    │      │發還曾│
│    │        │        │        │宏持其所攜帶之客│      │          │    │      │思遠  │
│    │        │        │        │觀上足對人之生命│      │          │    │      │      │
│    │        │        │        │、身體、安全構成│      │          │    │      │      │
│    │        │        │        │威脅、具有危險性│      │          │    │      │      │
│    │        │        │        │之一字螺絲起子兇│      │          │    │      │      │
│    │        │        │        │器1支，損壞曾思 │      │          │    │      │      │
│    │        │        │        │遠所有之車號    │      │          │    │      │      │
│    │        │        │        │9373-EL號自用小 │      │          │    │      │      │
│    │        │        │        │客車右後車窗（毀│      │          │    │      │      │
│    │        │        │        │損部分未據告訴）│      │          │    │      │      │
│    │        │        │        │，侵入車內行竊  │      │          │    │      │      │
├──┼────┼────┼────┼────────┼───┼─────┼──┼───┼───┤
│ 5  │庚○○、│99年5月2│臺北縣新│庚○○及乙○○竊│壬○○│遠通電收  │共同│庚○○│扣案之│
│    │乙○○  │日上午6 │店市中正│得上開編號4所示 │      │ETC機1台、│攜帶│、岳輝│遠通電│
│    │        │時許    │路487號 │之車內物品後，見│      │新竹商業銀│兇器│棋各處│收ETC │
│    │        │        │附近之路│該車後方尚停放他│      │行存摺1本 │竊盜│有期徒│機1台 │
│    │        │        │邊停車格│車，旋推由乙○○│      │、北新游泳│    │刑拾月│，業已│
│    │        │        │        │在旁把風，庚○○│      │池票券1本 │    │      │發還魏│
│    │        │        │        │持其所攜帶之客觀│      │、行照1張 │    │      │松彬  │
│    │        │        │        │上足對人之生命、│      │等物      │    │      │      │
│    │        │        │        │身體、安全構成威│      │          │    │      │      │
│    │        │        │        │脅、具有危險性之│      │          │    │      │      │
│    │        │        │        │一字螺絲起子兇器│      │          │    │      │      │
│    │        │        │        │1支，損壞壬○○ │      │          │    │      │      │
│    │        │        │        │所有之車號      │      │          │    │      │      │
│    │        │        │        │0061-KF號自用小 │      │          │    │      │      │
│    │        │        │        │客車右前車窗（毀│      │          │    │      │      │
│    │        │        │        │損部分未據告訴）│      │          │    │      │      │
│    │        │        │        │，侵入車內行竊  │      │          │    │      │      │
├──┼────┼────┼────┼────────┼───┼─────┼──┼───┼───┤
│ 6  │庚○○、│99年5月3│臺北縣新│由庚○○駕車搭載│丙○○│車號      │共同│庚○○│贓車業│
│    │甲○○  │日上午5 │店市安祥│甲○○前往該停車│      │B2-2372號 │竊盜│處有期│已發還│
│    │        │、6時許 │路147巷 │場，由庚○○在旁│      │自用小客車│    │徒刑壹│丙○○│
│    │        │（起訴書│旁停車場│把風，甲○○持其│      │1部       │    │年    │      │
│    │        │誤載為上│        │自備之鑰匙開啟孫│      │          │    │      │      │
│    │        │午6時5分│        │遜心所有之車號  │      │          │    │      │      │
│    │        │）      │        │B2-2372號自用小 │      │          │    │      │      │
│    │        │        │        │客車車門並駕駛該│      │          │    │      │      │
│    │        │        │        │車離去          │      │          │    │      │      │
└──┴────┴────┴────┴────────┴───┴─────┴──┴───┴───┘
附錄本案論罪科刑法條全文：
中華民國刑法第320條
（普通竊盜罪、竊佔罪）
意圖為自己或第三人不法之所有，而竊取他人之動產者，為竊盜
罪，處5  年以下有期徒刑、拘役或 5 百元以下罰金。
意圖為自己或第三人不法之利益，而竊佔他人之不動產者，依前
項之規定處斷。
前二項之未遂犯罰之。
中華民國刑法第321條
（加重竊盜罪）
犯竊盜罪而有左列情形之一者，處 6 月以上、 5 年以下有期徒
刑：
一、於夜間侵入住宅或有人居住之建築物、船艦或隱匿其內而犯
    之者。
二、毀越門扇、牆垣或其他安全設備而犯之者。
三、攜帶兇器而犯之者。
四、結夥三人以上而犯之者。
五、乘火災、水災或其他災害之際而犯之者。
六、在車站或埠頭而犯之者。
前項之未遂犯罰之。
中華民國刑法第354條
（毀損器物罪）
毀棄、損壞前二條以外之他人之物或致令不堪用，足以生損害於
公眾或他人者，處 2 年以下有期徒刑、拘役或 5 百元以下罰金
。

司法院資訊處製作；財團法人民間司法改革基金會備份。
